【裁判字號】    92,台非,385
【裁判日期】    921113
【裁判案由】    走私
【裁判全文】
最高法院刑事判決                                九十二年度台非字第三八五號
    上  訴  人  最高法院檢察署檢察總長
    被      告  甲○○
右上訴人因被告走私案件，對於台灣高雄地方法院中華民國九十年六月二十三日第一
審確定判決（八十九年度訴字第一六二四號，起訴案號：台灣高雄地方法院檢察署八
十九年度偵字第一一七一五號），認為部分違法，提起非常上訴，本院判決如左：
    主  文
原判決關於宣告甲○○緩刑違背法令之部分撤銷。
    理  由
非常上訴理由稱：「按受二年以下有期徒刑之宣告，以前未曾受有期徒刑以上刑之宣
告，認為以暫不執行為適當者，得宣告二年以上五年以下之緩刑，刑法第七十四條規
定甚明。又，凡在判決前已經受有期徒刑以上刑之宣告確定者，即不合於緩刑條件，
至於前之宣告刑已否執行，以及被告犯罪時間之或前或後，在所不問，因而前已受有
期徒刑之宣告，即不得於後案宣告緩刑，最高法院五十四年台非字第一四八號著有判
例。經查本件被告甲○○前於民國八十八年間因懲治走私條例案件，經台灣澎湖地方
法院於九十年三月十三日，以八十九年度訴字第六八號判決判處有期徒刑八月，緩刑
四年，於九十年五月三十日撤回上訴確定，有該判決書及撤回上訴狀附於台灣高等法
院高雄分院九十年度上訴字第五六四號案卷第五十頁可稽。詎原審於九十年六月二十
二日判決時，竟仍諭知緩刑，有適用法則不當之違背法令。案經確定，爰依刑事訴訟
法第四百四十一條、第四百四十三條提起非常上訴，以資糾正。」等語。
本院按依刑法第七十四條之規定，得宣告緩刑者，以未曾受有期徒刑以上刑之宣告，
或前受有期徒刑以上刑之宣告，執行完畢或赦免後，五年以內未曾受有期徒刑以上刑
之宣告為條件。至於前之宣告刑已否執行，以及犯罪時間之或前或後，在所不問。因
而前已因其他犯罪受有期徒刑之宣告確定，即不得再宣告緩刑，否則其判決即屬適用
法則不當。本件被告甲○○曾因違反懲治走私條例案件，經台灣澎湖地方法院於九十
年三月十三日，以八十九年度訴字第六八號判決判處有期徒刑八月，緩刑四年，被告
不服上訴，同年五月三十日具狀撤回上訴，確定在案，有該案卷足憑。原審法院於為
本件判決判處被告共同私運管制物品，逾公告數額罪有期徒刑八月，已不合宣告緩刑
要件，竟同時宣告緩刑三年，其適用法則不無違誤。案經確定，非常上訴意旨執以指
摘，洵有理由。惟原判決尚非不利於被告，應由本院僅將原判決關於宣告甲○○緩刑
違背法令之部分撤銷，以資糾正。
據上論結，應依刑事訴訟法第四百四十七條第一項第一款前段，判決如主文。
中      華      民      國    九十二    年     十一     月     十三     日
                              最高法院刑事第二庭
                                  審判長法官  陳  錫  奎
                                        法官  洪  清  江
                                        法官  李  伯  道
                                        法官  邵  燕  玲
                                        法官  陳  世  雄
      右正本證明與原本無異
                                              書  記  官
中      華      民      國    九十二    年     十一     月    二十一    日


司法院資訊處製作；財團法人民間司法改革基金會備份。
